臺灣臺北地方法院刑事判決　　　　　　　　　　　　　九十三年度易字第七五二號
　　公　訴　人　臺灣臺北地方法院檢察署檢察官
　　被　　　告　己○○
右列被告因詐欺案件，經檢察官提起公訴（九十三年度偵緝字第二一六號、第二三七
號），本院判決如左：
    主  文
己○○連續行使偽造私文書，足以生損害於他人，處有期徒刑貳年陸月。
    事  實
一、己○○於民國八十六年八月十日及八十六年十一月二十日，自任會首召集互助會
    。八十六年八月十日召集之互助會（下稱第一會），虛構會員「卯○○」（會單
    誤載為蔣玉芳）、「王彩雲」、「地○○」、「巳○○」、「戌○○」五人名義
    ，邀集丁合蕊等十八人成立互助會，約定每人每會新臺幣（下同）二萬元，採內
    標制，會員連會首共二十四會，會首於八十六年八月十日收取首期會款後，嗣後
    每月十日中午十二時三十分，在臺北市○○路○段一三二號一樓蒂妮爾精品名店
    開標。於八十六年十一月二十日召集之互助會（下稱第二會），虛構會員「甲○○」、「未○○」、「辰○○」、「亥○○」、「申○○」（會單誤載為黃松針
    ）五人，邀集張玉惠等十一人成立互助會，約定每人每會三萬元，採外標制，會
    首連會員共十七會，會首於八十六年十一月二十日收取首期會款後，嗣後每月二
    十日下午一時許，在上址蒂妮爾精品名店開標。詎己○○因經營生意週轉不靈亟
    需用款，竟基於意圖為自己不法之所有及行使偽造私文書之概括犯意，於第一會
    及第二會開標時，利用會員彼此間不熟識，及標會時非全數會員到場競標之機會
    ，連續於附表一、附表二所示之得標時間，在前址蒂妮爾精品名店內，分別冒用
    附表一、附表二所示之虛列會員或活會會員之名義參與競標，在未載「標單」字
    樣之投標單上各書寫如附表一、附表二所示之標息及虛列會員或被冒標會員之姓
    名，連續偽造此等依習慣表示投標用意之標單，並參與競標行使而得標，嗣據以
    向被冒標以外之活會會員收取會款，另向被冒標人詐稱係他人得標，致使各該期
    之活會會員及被冒標會員不疑有詐，均陷於錯誤，而如期交付當期之活會會款予
    己○○，足以生損害於各該被冒標人及其他活會會員，總計十八次，共詐得三百
    九十九萬一千元（各次得標時間、詐騙手法、各期詐得活會會款金額，詳如附表
    一、附表二所示）。嗣己○○於八十七年十二月十日停會，經第一會活會會員天
    ○○、酉○○、陸豔卿、宙○○、子○○、戊○○、寅○○、宇○○、丑○○、
    林鈴昭、申○○、丁○○，第二會活會會員酉○○、巳○○、壬○○、玄○○、
    乙○○等人比對其等註記得標人及得標金額之上開第一會及第二會會單後發現個
    人註記之同期得標人不盡相同，始悉上情。
二、己○○於前開第一會及第二會倒會前，明知其財務狀況已甚困窘，並無如期償付
    借款之能力，竟隱瞞其個人之財務狀況，承前基於意圖為自己不法之所有之概括
    犯意，於八十七年十月二十二日及八十七年十二月二日，佯以須軋票付貨款應急
    為由，向陸豔卿借款九萬元及一萬元，又於八十七年十二月一日向戊○○誆稱急
    用並於次日返還為由，借款五萬元，再於八十七年十二月七日，向申○○佯稱急
    用並於二日內還款為由，借款十二萬元，致陸豔卿、戊○○、申○○陷於錯誤而
    交付上開各筆款項。嗣被告未如期還款亦避不見面，陸豔卿、戊○○、申○○始
    知受騙。
三、案經天○○、酉○○、陸豔卿、宙○○、子○○、戊○○、寅○○、宇○○、丑
    ○○、林鈴昭、申○○、丁○○、巳○○、壬○○、玄○○、乙○○訴由臺灣臺
    北地方法院檢察署偵查起訴。
    理  由
一、右揭冒標互助會及詐取借款之犯罪事實，業據被告己○○於本院準備程序及審理
    時自白不諱（見本院卷第一二○頁、第二八六頁），且：
  (一)冒標互助會部分：
    1.被告冒標互助會之犯行，業據告訴人天○○、酉○○、陸豔卿、宙○○、子○○、戊○○、寅○○、賴淑如、丑○○、林鈴昭、申○○、丁○○、巳○○、
      壬○○、玄○○、乙○○於偵查中及本院審理時指訴綦詳（見臺灣臺北地方法
      院檢察署八十八年度偵字第一三五四號偵查卷第三十六頁反面至第三十八頁、
      八十八年度偵字第三三三四號偵查卷第十五頁至第十七頁、九十三年度偵緝字
      第二一六號偵查卷第二十六頁至第三十頁、本院卷第一五四頁至第一五五頁、
      第一五七頁至第一五八頁、第二四三頁反面至第二四四頁、第二八一頁），並
      經本院傳喚會員即證人午○○、申○○、辛○○（原名林鈴昭）證述渠等為第
      一會之活會會員而遭被告冒標等情無訛（見本院卷第一五三頁、第一五七頁反
      面、第二三八頁反面至第二三九頁）。另證人地○○、巳○○、戌○○、卯○○到庭證述渠等未參加己○○召集之第一會而遭冒名入會等情（見本院卷第一
      五三頁反面、第一五四頁反面至第一五五頁、第二○二頁至第二○三頁、第二
      ○八頁、第二四二頁至第二四三頁）；證人申○○、亥○○到庭證述渠等未參
      加己○○召集之第二會而遭冒名入會等情（見本院卷第一五七頁反面至第一五
      八頁、第二四三頁）；證人甲○○到庭證述其未參加己○○召集之第一會及第
      二會而遭冒名入會等情（見本院卷第一五五頁反面至第一五六頁）屬實。此外
      ，並有互助會會單五份附卷可資比對佐參（見臺灣臺北地方法院檢察署八十八
      年度偵字第一三五四號偵查卷第十三頁至第十四頁、八十八年度偵字第三三三
      四號偵查卷第五頁至第七頁）。
    2.被告於本院審理時自承：標單上有名字、標息，沒有寫標單二字，冒標部分，
      伊有寫被冒標人之姓名及標息在標單上等語（見本院卷第二四七頁），核與證
      人即被告之妹丙○○○於本院審理時證稱：第一會及第二會會首即被告都會寫
      標單，標單上書寫姓名及標息等語相符（見本院卷第二四一頁反面至第二四二
      頁）。被告此部分詐欺及偽造文書犯行，應堪認定。
  (二)詐取借款部分：
    1.被告於八十七年十月二十二日及八十七年十二月二日，以須軋票付貨款應急為
      由，向告訴人陸豔卿借款九萬元及一萬元，又於八十七年十二月一日向告訴人
      戊○○以急用並於次日返還為由，借款五萬元，再於八十七年十二月七日，向
      告訴人申○○以急用並於二日內還款為由，借款十二萬元，業據被告自白不諱
      ，核與告訴人陸豔卿指訴：被告於八十七年十月二十二日及八十七年十二月二
      日說軋票付貨款需要錢，向其借款九萬元及一萬元，從此之後就沒有再聯絡上
      等語（見臺灣臺北地方法院檢察署八十八年度偵字第一三五四號偵查卷第八頁
      、本院卷第一六○頁）；告訴人戊○○指訴：八十七年十二月一日被告以急用
      並於次日返還為由，向其借款五萬元，其就再也找不到被告等語（見同上偵查
      卷第九頁、本院卷第二四六頁）；告訴人申○○指訴：被告於八十七年十二月
      七日稱要付貨款，很急用，向其借款十二萬元，其原本有急用，沒辦法借，被
      告說借兩天就還，後來被告就跑了等語（見本院卷第一六一頁）相符。並有第
      一商業銀行八十七年十月二十二日、八十七年十二月二日、八十七年十二月一
      日存款存根聯、臺北銀行八十七年十二月七日支票存款送款簿存根等借款憑證
      在卷可佐（見臺灣臺北地方法院檢察署八十八年度偵字第一三五四號偵查卷第
      二十頁、第二十一頁、第二十六頁、第二十五頁）。
    2.次查，被告設於美國運通銀行臺北分行帳號000000000號之支票存款
      帳戶於八十三年三月二日開戶，於八十六年七月十二日、八十七年十二月九日
      、八十七年十二月十日、八十七年十二月十一日、八十七年十二月十四日有退
      票紀錄，退票金額分別為五萬元、十一萬元、十一萬元、十二萬元、三十六萬
      元；又被告設於第一商業銀行帳號00000000000號支票存款帳戶，
      於八十四年三月三日開戶，八十七年十二月九日開始退票，無退補紀錄，退票
      共七張金額合計為一百四十三萬五千二百元；另被告設於美商花旗銀行臺北分
      行帳號0000000000號支票存款帳戶，於八十五年九月六日開戶，八
      十六年一月六日有退票紀錄，金額為二萬一千六百三十四元，八十六年一月十
      五日退補，八十八年一月六日及八十八年二月五日有退票紀錄，因支存帳戶於
      八十八年一月八日關戶，故只做贖票等情，有美國運通銀行臺北分行九十三年
      十月十四日（九三）運通字第○四四三九號函、第一商業銀行中山分行九十三
      年十月十九日（九三）一中山字第三七二號函、美商花旗銀行臺北分行九十三
      年十九日（九十三）政查字第四五○二號函存卷可稽（見本院卷第六十三頁至
      第六十四頁、第九十六頁、第一○二頁），足見被告於八十七年十二月開始大
      量退票，財務狀況已陷於窘境，而無償付還款之能力。
    3.再參諸被告係於八十七年十二月間倒會，業據告訴人天○○、酉○○、陸豔卿
      、宙○○、子○○、戊○○、寅○○、宇○○、丑○○、林鈴昭、申○○、丁○○、巳○○、壬○○、玄○○、乙○○指明在卷，上開告訴人提起本件告訴
      後，經檢察官傳拘被告無著，於八十八年五月五日通緝被告，至九十三年二月
      六日始通緝到案，亦有臺灣臺北地方法院檢察署通緝書、撤銷通緝書、臺中市
      警察局第二分局通緝案件移送書附卷可參（見臺灣臺北地方法院檢察署八十八
      年度偵字第一三五四號偵查卷第五十七頁、九十三年度偵緝字第二一六號偵查
      卷第十六頁、第一頁），益證被告於八十七年十二月間財務狀況吃緊，已陷於
      無資力狀況，且由被告向告訴人陸豔卿、戊○○、申○○借款後旋即逃匿之情
      觀之，其無還款誠意之詐欺意圖，亦足認定。
    4.綜上，被告向告訴人陸豔卿、戊○○、申○○借款時，已陷於無資力狀況，確
      有不法所有之意圖之詐欺犯行，而無還款誠意，致告訴人陸豔卿、戊○○、申
      ○○陷於錯誤而交付上開各筆款項，均堪認定。
  (三)綜右所述，被告自白核與事實相符，本案事證明確，被告犯行洵堪認定，應依法
    論科。
  (四)查證人即被告之妹丙○○○於本院審理時證稱：其以陸佑林之名義參加被告召集
    之第一會及第二會，並均已得標為死會會員等語（見本院卷第二四○頁反面至第
    二四一頁），足見「陸佑林」並非被告虛列之第一會會員。又證人庚○○於本院
    審理時結證稱：其有參加被告召集之第一會，但只有繳納第一個月之會款，第二
    個月開始因感覺負擔沈重，便向被告表示要退會，被告當時有答應，但要求不要
    告訴他人，其有後來向子○○透露此事等語（見本院卷第一九八頁）；證人子○○於本院審理時結證稱：證人庚○○有向其提過退出第一會之事，並表示被告係
    與她（指庚○○）結清後，將她的會吃下來等語（見本院卷第二八一頁反面至第
    二八二頁），足證「庚○○」亦非被告虛列之第一會會員，惟其與虛列會員相同
    ，不得計入遭詐欺之活會會員人數之中。另證人癸○○（會單誤載為施子春）於
    本院審理時結證稱：其有參加被告召集之第二會，尚未得標係活會等語（見本院
    卷第一五六頁反面），可見癸○○並非被告虛列之第二會會員。公訴人認陸佑林
    、庚○○係被告第一會虛列之會員，癸○○為被告虛列之第二會會員，均有未洽
    。再就互助會部分，被告所詐得者乃其冒標時仍為活會之所有會員繳交之會款，
    虛列會員被冒標者不算入活會會員，被冒標會員不知被冒標仍會繼續繳交活會會
    款，故其計算式如附表一、附表二所示，公訴人所認被告詐欺所得，其計算式容
    有誤會，應予更正如附表一、附表二所示。
二、按民間互助會，除有特別約定外，僅係會首與會員訂立之契約，會員與會員間並
    無法律關係存在，而已得標會員，依據其與會首間之契約，無論何人得標，均有
    按期繳交會款之義務，故會首冒名盜標，其詐欺所得之款項，應僅限於未得標會
    員繳納之會款（至民法債編於八十八年四月二十一日修正公布後，就會員與會首
    、會員與會員間之權利義務關係雖略有調整，然於本件修正前已成立之犯罪，就
    被害人及所詐得金額之認定不生影響）。次按我國民間互助會，係由會首招募會
    員參加所組成，每於標會時，通常由欲標取會款之會員，在空白紙條上，或僅書
    立其姓名、綽號及數字者，甚或祗書寫數字而未書立其姓名、綽號，另以上開言
    詞等方法表示係何會員所出具者，則依習慣或特約均足以辨明係該會員以所書數
    字為標息金額參加競標之標單，自應以私文書論（最高法院八十九年度臺上字第
    一三一九號判決參照）。被告冒用會員名義，偽填標息及會員姓名於空白紙條，
    雖未記載「標單」二字，但已足以表示投標者所欲出之標金金額，該投標單應屬
    刑法第二百二十條第一項之準私文書，其復持以行使參加競標，使不知情之活會
    會員陷於錯誤，而遵期繳交會錢，詐騙會款，核被告冒標互助會所為，係犯刑法
    第二百十六條、第二百十條、第二百二十條第一項之行使偽造準私文書罪及同法
    第三百三十九條第一項之詐欺取財罪。被告詐取借款所為，係犯刑法第三百三十
    九條第一項之詐欺取財罪。被告偽造投標單準私文書後進而持以行使參與投標標
    取會款，其偽造之低度行為應為行使之高度行為所吸收，不另論罪。被告以同一
    次詐欺行為，同時向多數活會會員詐取會款，係以一行為觸犯數個相同之詐欺罪
    名，為同種想像競合犯，依刑法第五十五條規定，應從一重處斷。又被告先後多
    次冒標互助會、詐取借款之詐欺取財及行使偽造準私文書犯行，時間緊接，犯罪
    構成要件相同，詐欺部分雖有冒標互助會、詐借款項之不同手段，然均係因財務
    困窘情形下施用詐騙他人財物之行為，顯均係基於概括犯意反覆為之，應依連續
    犯規定各以一詐欺取財罪、行使偽造準私文書罪論，並均依法加重其刑。被告所
    犯前揭二罪，有方法結果之牽連關係，應依刑法第五十五條之規定，從較重之行
    使偽造準私文書罪處斷。公訴人起訴事實雖未敘及被告偽造及行使偽造準私文書
    部分之犯行，然檢察官就犯罪事實之一部起訴者，其效力及於全部，該部分事實
    與公訴人起訴之犯罪事實既具有牽連犯之裁判上一罪關係，依審判不可分之原則
    ，此部分應為起訴效力所及，本院既已於庭訊時告知起訴效力及於刑法第二百十
    六條、第二百十條之行使偽造私文書罪，在不妨害被告防禦權之情形下，自得併
    予審究。爰審酌被告並無前科紀錄，此有臺灣高等法院被告全國前案紀錄表在卷
    可按，素行良好，犯罪動機係為生意周轉，竟以偽造投標單冒標手段，詐使互助
    會活會會員繳交會款，並使各該活會會員辛苦積蓄所得於一夕之間追討無門，又
    明知資力不佳，無力償付借款，仍隱瞞上開事實向告訴人陸豔卿、戊○○、申○○借款以獲取財物，總計詐得款項高達四百餘萬元，所生損害非輕，被告於犯罪
    後雖坦承犯行，態度良好，惟逃匿數年，迄本院辯論終結時，仍未與告訴人達成
    和解賠償損失等一切情狀，量處如主文所示之刑，以示懲儆。至被告填載競標利
    息之投標單準私文書，並未扣案，且均為被告所撕毀丟棄，業據被告供明在卷（
    見本院卷第二八六頁），衡情可信，故不宣告沒收，附此敘明。
三、公訴意旨另以：被告於八十六年七月三十日起至八十七年五月十一日止，假藉開
    店、擴大店面、支付貨款、急用為由，佯以簽發支票借款之方式，連續向告訴人
    陸豔卿、戊○○、申○○等人告貸，陸豔卿等先後交付如附表三所示之款項。詎
    該等支票屆期提示，均遭退票，被告即行逃逸，前揭款項分文未付，因認被告此
    部分涉有刑法第三百三十九條第一項之詐欺取財罪嫌。
  (一)公訴人認被告涉有右開罪嫌，係以告訴人陸豔卿、戊○○、申○○之指訴、存摺
    影本一份、支票影本及退票理由單影本各五張為主要論據（見臺灣臺北地方法院
    檢察署八十八年度偵字第一三五四號偵查卷第十五頁至第十九頁、第二十二頁至
    第二十四頁）。訊據被告固坦承向告訴人陸豔卿、戊○○、申○○借款之事實，
    並自白有詐欺之犯行。
  (二)惟按被告或共犯之自白，不得作為有罪判決之唯一證據，仍應調查其他必要之證
    據，以察其是否與事實相符。又按犯罪事實應依證據認定之，無證據不得認定其
    犯罪事實。又不能證明被告犯罪者，應諭知無罪之判決，刑事訴訟法第一百五十
    六條第二項、第一百五十四條第二項、第三百零一條第一項分別定有明文。次按
    以被害人之陳述為認定犯罪之依據時，必其陳述並無瑕疵，且就其他方面調查，
    又與事實相符，始能認有證據能力；且事實之認定，應憑證據，如未能發現相當
    證據，或證據不足以證明，自不能以推測或擬制之方法，以為裁判基礎；又刑法
    第三百三十九條第一項詐欺罪之成立，須意圖為自己不法之所有，以詐術使人將
    本人或第三人之物交付為要件，所謂以詐術使人交付，必須被詐欺人因其詐術而
    陷於錯誤，若其所用方法，不能認為詐術，亦不致使人陷於錯誤，即不構成該罪
    ，此分別有最高法院六十一年臺上字第三○九九號著有判例、四十年臺上字第八
    六號判例、四十六年臺上字第二六○號判例可資參照。即刑法詐欺罪之成立，以
    行為人自始有為自己或第三人不法所有之意圖為要件，債務人於債之關係成立後
    ，有未依債之本旨履行給付者，依社會一般交易經驗原因非一，或因不可歸責之
    事由而不能給付，或因合法主張抗辯而拒絕給付，甚至債之關係成立後，始行惡
    意遲延給付，皆有可能，非盡可推定為自始無意給付之詐欺犯罪一端；是若無足
    以證明其在債之關係發生時，自始即具有不法所有意圖之積極證據，亦僅能令負
    民事債務不履行之責任，要難以單純債務不履行之狀態，而推定債務人自始即有
    不法所有意圖之詐欺犯意。
  (三)經查：
    1.告訴人陸豔卿於偵訊時及本院審理時陳稱：其與被告七十五年間即認識，在八
      十五、八十六年間被告曾以朋友急用向其借款五萬元，嗣後有返還，八十七年
      一月十六日被告說要在臺南開分店，向其借款二百萬元，約定利息二萬元，清
      償日八十七年六月十六日，以房屋所有權狀作擔保，並簽發本票及美商花旗銀
      行臺北分行之支票，後來被告說要再借一段時間，被告沒有告知財產狀況，其
      亦沒有去查證被告有無開分店，其係因為與被告曾係夏姿服飾股份有限公司同
      事基於信任故而借款，於八十七年五月十一日，被告又向其借款三十六萬元，
      利息三千六百元，有簽發一張美國運通銀行臺北分行之支票等語（見臺灣臺北
      地方法院檢察署九十三年度偵緝字第二一六號偵查卷第二十七頁、本院卷第一
      五八頁反面至第一六○頁）。告訴人戊○○於本院審理時結證稱：之前在公司
      時，其有交付五萬元與被告共同投資，被告有返還，後來被告說要開店，要擴
      大店面，於八十六年七月三十日向其借款十萬元，並簽發一張美商花旗銀行臺
      北分行十萬元之支票，八十六年十二月又向其借款十五萬元，八十七年一月先
      返還二萬元，八十七年二月四日向其借三十萬元時，另簽發一張第一商業銀行
      中山分行三十二萬元之支票，借款時被告並未告知財務狀況，其覺得被告店裡
      之生意不錯，其與被告之前是同事，受到被告照顧，覺得被告有資力，所以相
      信被告始借款等語（見本院卷第二四四頁反面至第二四六頁）。證人即告訴人
      申○○於本院審理時結證稱：其於六十幾年認識被告，八十年初比較有往來，
      被告於八十五年開設服飾店，委託其幫忙整理帳務，當時營業額不錯，八十七
      年一月三日被告向其借款十五萬元，被告說要付貨款，很急用，沒有約定清償
      日，嗣後亦未向被告催討，被告借款時並未提供擔保，也沒有說她的經濟狀況
      如何，其因為與被告是朋友所以答應借款等語（見本院卷第一六一頁至第一六
      二頁）。足見被告與告訴人陸豔卿、戊○○、申○○均係舊識，彼此間有相當
      之往來情誼，且告訴人陸豔卿、戊○○、申○○係基於同事朋友間之信賴關係
      而借款，此從上開借款或未約定清償日，或清償期屆至後展期或未催討，可以
      窺見，被告實無施用詐術之必要，告訴人陸豔卿、戊○○、申○○交付上開借
      款亦非陷於錯誤下之行為。
    2.又查，被告設於美國運通銀行臺北分行帳號000000000號之支票存款
      帳戶於八十三年三月二日開戶，於八十六年七月十二日、八十七年十二月九日
      、八十七年十二月十日、八十七年十二月十一日、八十七年十二月十四日有退
      票紀錄，退票金額分別為五萬元、十一萬元、十一萬元、十二萬元、三十六萬
      元；又被告設於第一商業銀行帳號00000000000號支票存款帳戶，
      於八十四年三月三日開戶，八十七年十二月九日開始退票，無退補紀錄，退票
      共七張金額合計為一百四十三萬五千二百元；另被告設於美商花旗銀行臺北分
      行帳號0000000000號支票存款帳戶，於八十五年九月六日開戶，八
      十六年一月六日有退票紀錄，金額為二萬一千六百三十四元，八十六年一月十
      五日退補，八十八年一月六日及八十八年二月五日有退票紀錄，因支存帳戶於
      八十八年一月八日關戶，故只做贖票，有美國運通銀行臺北分行九十三年十月
      十四日（九三）運通字第○四四三九號函、第一商業銀行中山分行九十三年十
      月十九日（九三）一中山字第三七二號函、美商花旗銀行臺北分行九十三年十
      九日（九十三）政查字第四五○二號函在卷可稽（見本院卷第六十三頁至第六
      十四頁、第九十六頁、第一○二頁），而依被告交付告訴人陸豔卿美商花旗銀
      行臺北分行及美國運通銀行臺北分行之支票之發票日分別為八十七年六月十六
      日、八十七年五月十一日；被告交付告訴人戊○○美商花旗銀行臺北分行及第
      一商業銀行中山分行之支票之發票日分別為八十六年十月三十一日、八十七年
      四月十一日，斯時上開支票存款帳戶僅美國運通銀行臺北分行於八十六年七月
      十二日退票一張金額僅五萬元，及美商花旗銀行臺北分行於八十六年一月六日
      退票一張金額僅二萬一千六百三十四元，且後者已於八十六年一月十五日退補
      ，第一商業銀行中山分行則尚無存款不足退票紀錄，堪證被告借款時，亦非以
      交付票信不佳之支票為欺罔手段，騙取告訴人陸豔卿、戊○○款項。至於被告
      嗣後因財產、信用狀況緊縮而無力給付，甚或遲延給付，於八十七年十二月上
      旬即避不見面，惟此等係單純債務不履行之狀態，要不足證明其在借款時，自
      始即具有不法所有之詐欺意圖。
    3.綜上所述，附表三部分，被告無為自己不法之所有之意圖，而向告訴人施用詐
      術行為，告訴人亦無陷於錯誤而交付款項情事，本件應屬民事糾葛，殊難以被
      告嗣後無法清償該部分借款，即推定被告自始即有不法所有意圖之詐欺犯意，
      而遽以詐欺罪相繩。此外，復查無其他積極證據足資認定被告有詐欺告訴人陸
      豔卿、戊○○、申○○如附表三所示款項之犯行，揆諸前揭說明，此部分不能
      證明被告犯罪，原應為無罪之諭知，惟公訴人認此部分與上開論罪部分有連續
      犯之裁判上一罪關係，則此部分即不另為無罪之諭知。
據上論斷，應依刑事訴訟法第二百九十九條第一項前段，刑法第五十六條、第二百十
六條、第二百十條、第二百二十條第一項、第三百三十九條第一項、第五十五條，罰
金罰鍰提高標準條例第一條前段，判決如主文。
本案經檢察官陳淑雲到庭執行職務
中      華      民      國    九十四    年      四      月    二十五    日
                                    臺灣臺北地方法院刑事第十四庭
                                        審判長法  官  吳靜怡
                                              法  官  王綽光
                                              法  官  孫萍萍
右正本證明與原本無異。
如不服本判決，應於判決送達後十日內，向本院提出上訴狀。
                                              書記官  陳弘文
中      華      民      國    九十四    年      四      月    二十五    日
附錄本判決論罪科刑依據之法條：
刑法第二百十六條
行使第二百十條至第二百十五條之文書者，依偽造、變造文書或登載不實事項或使登
載不實事項之規定處斷。
刑法第二百二十條第一項
在紙上或物品上之文字、符號、圖畫、照像，依習慣或特約，足以為表示其用意之證
明者，關於本章及本章以外各罪，以文書論。
刑法第三百三十九條第一項
意圖為自己或第三人不法之所有，以詐術使人將本人或第三人之物交付者，處五年以
下有期徒刑、拘役或科或併科一千元以下罰金。
